臺灣南投地方法院刑事判決
111年度易字第194號
公  訴  人  臺灣南投地方檢察署檢察官 
被      告  葉哲瑋



上列被告因竊盜案件，經檢察官提起公訴（110年度偵字第6134
號），因被告於準備程序中就被訴事實為有罪之陳述，經本院裁
定依簡式審判程序審理，判決如下：
    主  文
甲○○犯竊盜罪，共貳罪，均累犯，各處拘役伍拾日，如易科罰金
，均以新臺幣壹仟元折算壹日。應執行拘役玖拾日，如易科罰金
，以新臺幣壹仟元折算壹日。
    事實及理由
一、本案被告甲○○所犯非死刑、無期徒刑、最輕本刑為3年以上
    有期徒刑之罪或高等法院管轄第一審之案件，其於準備程序
    進行中，就前揭被訴事實為有罪之陳述，經法官告知簡式審
    判程序之旨，並聽取當事人之意見後，經本院裁定進行簡式
    審判程序，是本案之證據調查，依刑事訴訟法第273條之2規
    定，不受同法第159條第1項、第161條之2、第161條之3、第
    163條之1及第164條至第170條規定之限制，合先敘明。
二、本件犯罪事實及證據，除證據部分補充「被告甲○○於本院準
    備程序及審理時之自白」外，餘均引用檢察官起訴書及移送
    併辦意旨書之記載（如附件）。
三、論罪科刑
  ㈠核被告甲○○所為，均係犯刑法第320條第1項竊盜罪。
　㈡被告所犯前揭2罪，犯意各別，行為互殊，應予分論併罰。
　㈢查被告前因竊盜案件，經臺灣新北地方法院以105年度簡字第
    3555號判決判處有期徒刑2月確定，於105年9月19日易科罰
    金執行完畢等情，有臺灣高等法院被告前案紀錄表可參， 
    被告受徒刑之執行完畢，5年以內故意再犯本案有期徒刑以
    上之罪，為累犯。被告前開所犯案件與本案所犯均屬故意犯
    罪，且均為竊盜罪，罪質、罪名均相同，可認被告對前次刑
    罰反應力薄弱，倘加重其最低法定刑，核無司法院釋字第77
    5號解釋所示之罪刑不相當情形，爰依刑法第47條第1項加重
    其刑。
  ㈣爰以行為人之責任為基礎，審酌前有竊盜、妨害性自主案件
    之科刑紀錄，此有被告前案紀錄表在卷可稽，足認被告素行
    不佳。又被告前經多次竊盜案件執行完畢後，未能記取教訓
    ，又恣意竊取他人財物，侵害被害人財產權，顯然缺乏尊重
    他人財產權之觀念，所為實有不該；兼衡被告犯後坦承犯行
    之態度，告訴人乙○○、陳維啟願意原諒被告，有告訴人陳維
    啟撤回告訴狀、南投縣警察局草屯分局偵查隊公務電話紀錄
    表在卷可稽（見偵卷第52頁至第53頁）；暨考量被告本案犯
    罪手段、情節、所竊財物之價值，及其於本院審理時自陳為
    高職畢業，從事清潔，月薪約新臺幣2萬2,000元，經濟狀況
    勉持，家中尚有父母親之生活情況等一切情狀，分別量處如
    主文所示之刑，並定其應執行之刑，及就各罪宣告刑及應執
    行刑均諭知易科罰金之折算標準。
四、沒收部分：
　㈠按供犯罪所用之物、犯罪預備之物或犯罪所生之物，屬於犯
    罪行為人者，得沒收之。犯罪所得，屬於犯罪行為人者，沒
    收之；於全部或一部不能沒收或不宜執行沒收時，追徵其價
    額；犯罪所得已實際合法發還被害人者，不予宣告沒收或追
    徵；宣告前二條之沒收或追徵，有過苛之虞、欠缺刑法上之
    重要性、犯罪所得價值低微，或為維持受宣告人生活條件之
    必要者，得不宣告或酌減之，刑法第38條第2項前段、第38
    條之1第1項、第3項、第38條之1第5項、第38條之2第2分別
    定有明文。據此，為符合比例原則，兼顧訴訟經濟，本條款
    規定法院於宣告沒收或追徵於個案運用有過苛之虞、欠缺刑
    法上的重要性或犯罪所得價值低微的情形，得不予宣告沒收
    或追徵，以節省不必要的勞費，並調節沒收的嚴苛性。
　㈡查被告竊取自來水數秒用以洗手，用水量難以估算，惟犯罪
    所得價值應屬低微。是以，參照前述規定，不予宣告沒收被
    告的犯罪所得。又查被告竊盜犯行使用之鎖頭，然未據扣案
    ，且為被告所丟棄，亦據被告供承在卷，且衡酌其價值不高
    ，顯然欠缺刑法沒收之重要性，依刑法第38條之2第2項，亦
    不予宣告沒收。
五、適用之法律：
　　刑事訴訟法第273條之1第1項、第299條第1項前段、第310 
    條之2、第454條第2項。
六、如不服本件判決，得自收受送達之翌日起20日內，表明上訴
    理由，向本院提起上訴狀（須附繕本）。
本案經檢察官謝志遠、蘇厚仁提起公訴，檢察官黃淑美、吳宣憲
到庭執行職務。　　　　　　
中　　華　　民　　國　　111 　年　　10　　月 　 24 　日
　　　　　　　　　刑事第四庭    法　官  李怡貞
以上正本與原本無異。
如不服本判決應於收受送達後20日內向本院提出上訴書狀，並應
敘述具體理由；其未敘述上訴理由者，應於上訴期間屆滿後20日
內向本院補提理由書（均須按他造當事人之人數附繕本）「切勿
逕送上級法院」。
告訴人或被害人如對於本判決不服者，應具備理由請求檢察官上
訴，其上訴期間之計算係以檢察官收受判決正本之日期為準。
                                書記官  林鈺珣 
中　　華　　民　　國　　111 　年　　10　　月　　25　　日

中華民國刑法第320條
意圖為自己或第三人不法之所有，而竊取他人之動產者，為竊盜
罪，處5年以下有期徒刑、拘役或50萬元以下罰金。
意圖為自己或第三人不法之利益，而竊佔他人之不動產者，依前
項之規定處斷。
前二項之未遂犯罰之。

附件：
臺灣南投地方檢察署檢察官起訴書
                                     110年度偵字第6134號
　　被　　　告　甲○○　男　33歲（民國00年00月00日生）
　　　　　　　　　　　　住○○市○○區○○路00號4樓
                        （另案於法務部○○○○○○○執行                          中）
　　　　　　　　　　　　國民身分證統一編號：Z000000000號
上列被告因竊盜案件，業經偵查終結，認應提起公訴，茲將犯罪
事實及證據並所犯法條分敘如下：
　　　　犯罪事實
一、甲○○前於民國102年間，因妨害性自主案件，經臺灣新竹地
    方法院以102年度侵訴字第74號案件判處有期徒刑1年8月、3
    月，均緩刑5年確定，嗣經臺灣新北地方法院以107年度撤緩
    字第121號撤銷其緩刑宣告確定，於109年3月25日執行有期
    徒刑1年8月後，接續執行有期徒刑3月，於109年5月8日縮短
    刑期執行完畢。詎仍不知悔改，於110年5月21日0時54分許
    ，竟意圖為自己不法之所有，基於竊盜犯意，分別為下列行
    為：
  ㈠騎乘車牌號碼000-000號普通重型機車（下稱上開機車），行
    經南投縣○○鎮○○路0段000號乙○○之住處前時，以鎖頭轉開該
    址門外之水龍頭竊取乙○○住處之自來水洗手數秒，以此方式
    竊取自來水後，未關閉水龍頭即騎乘上開機車離開現場。
  ㈡又騎乘上開機車，行經該路段251號陳維啟之住處前時，以鎖
    頭轉開該址門外之水龍頭竊取陳維啟住處之自來水洗手數秒
    ，以此方式竊取自來水後，未關閉水龍頭即騎乘上開機車離
    開現場。嗣經乙○○、陳維啟報警處理，經警調閱現場監視錄
    影畫面，始循線查悉上情。
二、案經陳維啟訴由南投縣政府警察局草屯分局報告偵辦。
　　　　證據並所犯法條
一、證據清單及待證事實
編號 證據名稱 待證事實 1 被告甲○○於警詢及偵查中之供述 證明全部犯罪事實。 2 證人即被害人乙○○於警詢中之證述 證明被告有於上揭時間，在南投縣○○鎮○○路0段000號證人乙○○之住處前，以鎖頭轉開該址門外之水龍頭竊取自來水洗手數秒，且未關閉水龍頭即騎乘上開機車離開現場之事實。 3 證人即告訴人陳維啟於警詢中之證述 證明被告有於上揭時間，在南投縣○○鎮○○路0段000號證人陳維啟之住處前，以鎖頭轉開該址門外之水龍頭竊取自來水洗手數秒，且未關閉水龍頭即騎乘上開機車離開現場之事實。 4 乙○○住處外之監視器光碟暨畫面截圖、陳維啟住處外之監視器光碟暨畫面截圖、路口監視器畫面截圖、南投縣政府警察局草屯分局上林派出所受理各類案件紀錄表、車輛詳細資料報表 證明全部犯罪事實。 
二、核被告如犯罪事實欄一㈠、㈡所為，均係犯刑法第320條第1項
    竊盜罪嫌。被告所犯上開2罪間，犯意各別，行為互殊，請
    分論併罰。被告前有如犯罪事實欄所載前案科刑及執行情形
    ，刑案資料查註紀錄表1份附卷可稽，其於受有期徒刑執行完
    畢後，5年以內故意再犯本件有期徒刑以上之罪，為累犯，請
    均依刑法第47條第1項規定，並參酌司法院釋字第775號解釋
    意旨，裁量是否加重其刑。未扣案之鎖頭1個，係被告所有供
    犯罪所用之物，請依刑法第38條第2項、第3項規定宣告沒收
    ，於全部或一部不能沒收或不宜執行沒收時，追徵其價額。
    被告分別使用被害人乙○○、告訴人陳維啟之自來水洗手數秒
    所竊得之水，均為被告之犯罪所得，請均依刑法第38條之1
    第1項、第3項規定宣告沒收，於全部或一部不能沒收或不宜
    執行沒收時，追徵其價額。
三、依刑事訴訟法第251條第1項提起公訴。
　  此　致
臺灣南投地方法院
中　　華　　民　　國　 111　　年　　4 　　月　　27　　日
                              檢察官 謝志遠
                                     蘇厚仁
本件證明與原本無異
中　　華　　民　　國　 111　　年　　5 　　月　　9 　　日
                              書記官 張淑梅
附錄本案所犯法條：
刑法第320條第1項
刑法第320條
意圖為自己或第三人不法之所有，而竊取他人之動產者，為竊盜
罪，處 5 年以下有期徒刑、拘役或 50 萬元以下罰金。
意圖為自己或第三人不法之利益，而竊佔他人之不動產者，依前
項之規定處斷。
前二項之未遂犯罰之。